# 陷入金融危机的子公司外币报表折算问题

提问人：jackiechen8623 时间：2016-07-07 12:02:21
背景： 1 、甲公司为中国A股上市公司，其主营业务为道路施工建设； 2 、乙公司为甲公司在海外设立的全资子公司B，设立地点在阿富汗及伊拉克周边的F国，记账本位币为F币； 3 、最近几年由于中东地区战乱，F国金融市场混乱，货币贬值严重； 4 、F国货币为不流通货币，F国经营业务时部分采用美金进行结算； 5 、近期由于通货膨胀严重，虽然F币兑换美金银行标识的兑换汇率为1:6，但实际银行并不能进行兑换，只能在黑市进行兑换，黑市兑换汇率为1:800 问题： 1 、在对乙公司进行外币报表折算时，是否应根据真实的兑换汇率进行兑换，即采用黑市汇率折算； 2 、因F币持续贬值，是否应考虑更换乙公司的记账本位币； 3 、是否可以考虑通货膨胀会计，但对于通货膨胀，其实B公司收到和付出的工程款项均用美金，只是当地的成本费用支出使用F货币，是否折算仅考虑通货膨胀的币种。实际中应该如何考虑，因为目前折算成的人民币已经不能真实反映情况。 4 、通货膨胀是近半年发生的，期初数据不能动，期末如果采用黑市汇率，期初期末的变化无法在当期消化，实际中应该如何考虑，是否有相关指引文件。

回答人：chenyiwei
因为“F国货币为不流通货币，F国经营业务时部分采用美金进行结算”，则该子公司是否应以美元而不是当地货币作为记帐本位币（即功能货币）？如果是，则不存在运用恶性通货膨胀会计方法进行外币报表折算的问题。

提问人：jackiechen8623 时间：2016-07-08 11:09:41
由于历史原因，该公司已经选择了F币作为了记账本位币，并且考虑到当地政府不允许采用其它货币编制报表，因此不能更换记账本位币。

回答人：chenyiwei
该公司在当地的法定报表可以依据当地会计准则规定以F币为本位币，但为了母公司编制合并报表需要而提供的报表中的本位币确定应遵循CAS和IFRS。此前如果选择不当的，应作为前期差错更正处理。